# 十万火急！在线等！股改问题

提问人：pipps 时间：2014-10-14 14:26:45
我们一个项目中企业审计后的净资产小于注册资本，需要补足资本。企业提出由其中一个股东全额补足，补足方式用为该股东对公司的债权补足，是否可行？

回答人：chenyiwei
1 、应当由全体股东和发起人一致认可该项补足资本的安排，尤其是对新增的净资产的归属需达成一致，如归该股东独享还是由全体股东按目前的持股比例共享等。 2 、应确保用于补足出资的债权符合《公司注册资本登记管理规定（ 2014 年修订）》（国家工商行政管理总局令第 64 号）第七条规定的以债权出资的条件。

提问人：pipps 时间：2014-10-15 10:20:23
追 问！陈老师谢谢您的回复。目前我们已经说服企业用现金补足资本。但是操作的时候有个问题：股东补足资本的这些钱，应该什么时候进行公司。是在审计基准日之前就进行，然后进行正常的审计股改，还是在审计后，验资环节补足。非常 感谢老师！

回答人：chenyiwei
建议在基准日之前补足（到帐）。

提问人：pipps 时间：2014-10-15 14:50:00
接着问：陈老师，如果是在审计基准日之前就到账，这笔钱是先到资本公积吗？如果审计之前到账，就不会出现注册资本不足的问题了，正常股改就行了。是吗？因为补足资本的前提是审计后的净资产小于注册资本。如果审计前到账，这个前提就没有了。非常感谢，有您的回复，我们做业务的时候会踏实很多。再次感谢！

回答人：chenyiwei
无论是在何时收到，这笔钱只有在收到时才能按实收金额入帐，贷记资本公积。 如果基准日净资产审计中发现净资产不足，要求股东用现金补足的，则建议补足后再确定基准日进行股改。股改时这部分资本公积可折合为股本。